【裁判字號】    98,審易,94
【裁判日期】    980417
【裁判案由】    竊盜
【裁判全文】
臺灣新竹地方法院刑事判決              98年度審易字第94號
公  訴  人  臺灣新竹地方法院檢察署檢察官
被      告  癸○○
                    號
上列被告因竊盜案件，經檢察官提起公訴（97年度偵字第5719號
、第8060號、98年度偵字第1286號），經被告於本院準備程序中
，就被訴事實為有罪之陳述，經告知被告簡式審判程序之旨，並
聽取檢察官、被告之意見後，經本院進行簡式審判程序，本院判
決如下：
    主    文
癸○○犯如附表所示之罪，均累犯，各處如附表所示之宣告刑。
應執行有期徒刑貳年陸月。
    犯罪事實
一、癸○○前於民國89年間，因施用第二級毒品案件，經本院於
    97年6 月28日以90年度易字第221 號判決判處有期徒刑3 月
    ，又於91年間，因竊盜案件，經本院於91年9 月30日以91年
    度簡上字第94號判決判處有期徒刑6 月；又於91年間，因強
    盜案件，經本院於91年11月6 日以91年度訴字第55 1號判決
    判處有期徒刑1 年2 月；再因連續施用第一級毒品案件，經
    本院於91年12月31日以91年度訴字第737 號判決判處有期徒
    刑11月，前開各罪，經定應執行有期徒刑2 年8 月，嗣經假
    釋付保護管束及撤銷假釋入監執行殘刑，於96年1 月27日縮
    刑期滿執行完畢；另於95年間，因施用第一、二級毒品案件
    ，經本院於95年12月29日以95年度訴字第605 號判決分別判
    處有期徒刑1 年、3 月，嗣經減刑為有期徒刑6 月、1 月又
    15日；又於95年間，因連續竊盜、竊盜及侵占案件，經本院
    於96年2 月8 日以95年度易字第581 號判決判處有期徒刑1
    年、5 月、4 月，嗣經減為有期徒刑6 月、2 月又15日、2
    月，前開各罪，經定應執行有期徒刑1 年4 月，甫於97年4
    月30日執行完畢。
二、詎癸○○仍不知悔改，復分別基於意圖為自己不法所有之犯
    意，各於附表一編號1 至3 所示時間、地點，徒手竊取附表
    一編號1 至3 所示壬○○、戊○○、己○○所有之機車，得
    手後供己作為代步之用。另又於附表二編號1 至8 所示時間
    ，至附表二編號1 至8 所示商店，以購買附表二編號1 至8
    所示菸品為由，誘使附表二編號1 至8 所示商店老闆或店員
    取出菸品置於櫃檯後，再以選購其他物品為由誘使老闆或店
    員離開櫃台前去取物，旋即趁老闆或店員不注意之際，將櫃
    台上店員尚未結帳亦尚未交付予其之附表二編號1 至8 所示
    菸品予以竊取後離去，得手受供己使用。嗣於：97年8 月
    17 日 下午8 時20分，在新竹縣竹東鎮○○路326 巷20弄4
    號1樓 ，因騎乘竊得之車牌號碼LLG －067 號重型機車為警
    查獲；97年11月10日下午9 時38分許，經警調閱監視錄影
    畫面後循線通知到案查獲；98年1 月21日下午7 時25分許
    ，經警調閱監視錄影畫面後循線通知到案查獲，並得悉上情
    。
三、案經壬○○、戊○○、己○○、庚○○、丑○○、乙○○、
    甲○○、子○○、丁○○、丙○○、辛○○訴由新竹縣政府
    警察局竹東分局報告臺灣新竹地方法院檢察署檢察官偵查後
    提起公訴。
    理    由
一、程序部分：
    按除被告所犯為死刑、無期徒刑、最輕本刑為3年以上有期
    徒刑之罪或高等法院管轄第一審案件者外，於前條第1項程
    序進行中，被告先就被訴事實為有罪之陳述時，審判長得告
    知被告簡式審判程序之旨，並聽取當事人、代理人、辯護人
    及輔佐人之意見後，裁定進行簡式審判程序，刑事訴訟法第
    273條之1第1 項定有明文。本件被告癸○○所犯係死刑、無
    期徒刑、最輕本刑為3 年以上有期徒刑以外之罪，其於準備
    程序中就被訴事實為有罪之陳述，經告知簡式審判程序之旨
    ，並聽取公訴人及被告癸○○之意見後，本院認為適宜進行
    簡式審判程序，合先敘明。
二、認定被告癸○○犯行所憑之各項證據：
    訊據被告癸○○對於上開犯行，迭於警詢、偵查中及本院準
    備、簡式審判程序時均坦承不諱，復據：
（一）被害人戊○○、己○○於警詢中之指述：證明附表一編號
      2 、3 之犯罪事實（見97年度偵字第5719號偵查卷第9 至
      11頁、97年度偵字第8060號偵查卷第21、22頁）。
（二）被害人庚○○、丑○○、乙○○、甲○○、子○○、丁○○、丙○○、辛○○於警詢中之指述：證明附表二編號1
      至8項 之犯罪事實（上開第8060號偵查卷第11至20、23、
      24頁、98年度偵字第1286號偵查卷第8 、9 、11至15頁）
      。
（三）新竹縣竹東鎮伍聯社大賣場前之聯社門口監視錄影畫面、
      車牌號碼875 －CPY 號重型機車之車籍查詢基本資料詳細
      畫面、失車紀錄、失車- 唯讀案件基本資料表（見97年度
      偵字第8060號偵查卷第25至27、34至36頁）：證明附表一
      編號1所示車牌號碼875 －CPY 號重型機車失竊之事實。
（四）車牌號碼車牌號碼LLG－067號重型機車之贓物認領保管單1
      紙（見上開偵字第5719號偵查卷第18頁）：證明附表一編
      號2 所示之上開機車失竊，及尋獲後，業已發還予被害人
      戊○○具領之事實。
（五）車牌號碼TM9 －108 號輕機車之新竹縣政府警察局車輛協
      尋、尋獲電腦輸入單、贓物認領保管單各1 紙（見上開偵
      字第80 60 號偵查卷第28、30頁）：證明附表一編號3 所
      示之上開機車失竊，及尋獲後，業已發還予被害人己○○
      具領之事實。
（六）新竹縣橫山鄉○○路○ 段262 號昇平商店之現場照片1 張
      （見上開偵字第8060號偵查卷第39頁上方）：證明附表二
      編號1之犯罪現場狀況。
（七）新竹縣竹東鎮○○路○ 段591 號OK便利商店之現場照片2
      張（見上開偵查卷第41頁下方、42頁）：證明附表二編號
      2之犯罪現場狀況。
（八）新竹縣政府警察局竹東分局下公館派出所受理刑事案件報
      案三聯單（見上開偵查卷第32頁）：證明附表二編號3之
      犯罪事實。
（九）新竹縣橫山鄉○○路○ 段262 號全家便利商店現場之照片
      2 張（見上開偵查卷第38頁）：證明附表二編號4 之犯罪
      現場狀況。
（十）新竹縣橫山鄉○○街27號之自由聯盟生鮮超市現場照片4
      張、新竹縣竹東鎮○○路485 號雜貨店監視錄影翻拍照片
      10張（見上開偵查卷第39頁下方、40、41頁上方照片、98
      年度偵字第1286號偵查卷第17至21頁）：證明附表二編號
      5 之犯罪現場狀況。
（十一）新竹縣政府警察局竹東分局下公館派出所受理刑事案件
        報案三聯單、新竹縣政府警察局竹東分局97年12月4 日
        竹縣東警偵字第0970023074號函、新竹縣政府警察局97
        年11 月28 日竹縣警鑑字第0970034749號函、內政府警
        政署刑事警察局97年11月26日刑紋字第0970178001號函
        之鑑驗書1份 （見上開偵查卷第31、58至62頁）：證明
        附表二編號6之 犯罪現場狀況，及於現場所採集之指紋
        與所附特定對象癸○○指紋卡右拇指指紋相符。
（十二）綜上所述，本件事證業臻明確，被告癸○○上揭犯行至
        堪認定，應依法予以論科。
三、論罪科刑：
（一）核被告癸○○針對附表一編號1 至3 、附表二編號1 至8
      之部分，所犯均係犯刑法第320 條第1 項之普通竊盜罪。
（二）數罪併罰：被告癸○○就附表一編號1 至3 、附表二編號
      1至8之竊盜犯行，其犯意各別，均應分論併罰。
（三）累犯：被告癸○○前於89年間，因施用第二級毒品案件，
      經本院於97年6 月28日以90年度易字第221 號判決判處有
      期徒刑3 月；又於91年間，因竊盜案件，經本院於91年9
      月30日以91年度簡上字第94號判決判處有期徒刑6 月；又
      於91年間，因強盜案件，經本院於91年11月6 日以91年度
      訴字第551 號判決判處有期徒刑1 年2 月；再因連續施用
      第一級毒品案件，經本院於91年12月31日以91年度訴字第
      737 號判決判處有期徒刑11月，前開各罪，經定應執行有
      期徒刑2 年8 月，嗣經假釋付保護管束及撤銷假釋入監執
      行殘刑，於96年1 月27日縮刑期滿執行完畢；另於95年間
      ，因施用第一、二級毒品案件，經本院於95年12月29日以
      95年度訴字第605 號判決分別判處有期徒刑1 年、3 月，
      嗣經減刑為有期徒刑6 月、1 月又15日；又於95年間，因
      連續竊盜、竊盜及侵占案件，經本院於96年2 月8 日以95
      年度易字第581 號判決判處有期徒刑1 年、5 月、4 月，
      嗣經減為有期徒刑6 月、2 月又15日、2 月，前開各罪，
      經定應執行有期徒刑1 年4 月，甫於97年4 月30日執行完
      畢等情，有臺灣高等法院被告前案紀錄表、臺灣新竹地方
      法院檢察署刑案資料查註紀錄表各1 份在卷可稽，其前受
      有期徒刑執行完畢，於5 年以內故意再犯
      本件最重本刑為有期徒刑以上之11罪，均為累犯，各應依
      刑法第47條第1 項之規定加重其刑。
（四）量刑：爰審酌被告癸○○有上開前案紀錄，足徵其素行非
      佳，未見悔改，又其年輕力壯，竟不思守法自制，循正當
      途徑獲取所需，反恣意竊取他人財物，危害社會治安與他
      人財產安全，守法意識薄弱，惟幸被告癸○○犯後坦承犯
      行不諱，態度尚可，且所竊取如附表一編號2 、3 所示之
      機車業已分別發還予被害人戊○○、己○○領回，並同時
      考量其之犯罪動機、手段、所生危害等一切情狀，分別量
      處如附表一編號1 至3 、附表二編號1 至8 所示之刑，並
      定其如主文所示之應執行之刑，以資懲儆。
據上論斷，應依刑事訴訟法273 條之1 第1 項、第299 條第1項
前段，刑法第320 條第1 項、第47條第1 項、第51條第5 款、刑
法施行法第1條之1，判決如主文。
本案經檢察官王唯怡到庭執行職務。
中    華    民    國    98    年    4     月    17    日
                  臺灣新竹地方法院刑事第九庭
                              法  官  劉兆菊
上正本證明與原本無異。
如不服本判決應於收受本判決後10日內向本院提出上訴書狀，上
訴書狀應敘述具體理由。上訴書狀未敘述上訴理由者，應於上訴
期間屆滿後20日內補提理由書狀於本院「切勿逕送上級法院」。
                              書記官  林兆嘉
中    華    民    國    98    年    4     月    17    日
附錄本案論罪科刑法條：
中華民國刑法第320條
（普通竊盜罪、竊佔罪）
意圖為自己或第三人不法之所有，而竊取他人之動產者，為竊盜
罪，處 5 年以下有期徒刑、拘役或 5 百元以下罰金。
意圖為自己或第三人不法之利益，而竊佔他人之不動產者，依前
項之規定處斷。
前二項之未遂犯罰之。
附表一：
┌─┬──────┬──────┬───┬──────┬────┐
│編│犯罪時間    │犯罪地點    │被害人│竊取之機車  │主文罪名│
│號│            │            │      │            │及宣告刑│
├─┼──────┼──────┼───┼──────┼────┤
│ 1│97年7 月1 日│新竹縣竹東鎮│壬○○│車牌號碼875 │癸○○犯│
│  │上午10時50分│東寧路1 段五│      │－CPY號重型 │竊盜罪，│
│  │許          │聯社大門前  │      │機車        │累犯，處│
│  │            │            │      │            │有期徒刑│
│  │            │            │      │            │陸月。  │
├─┼──────┼──────┼───┼──────┼────┤
│ 2│97年8 月14日│新竹市○○路│戊○○│車牌號碼LLG │癸○○犯│
│  │上午7 時許  │1段2巷61弄11│      │－067號重型 │竊盜罪，│
│  │            │號前        │      │機車        │累犯，處│
│  │            │            │      │            │有期徒刑│
│  │            │            │      │            │陸月。  │
├─┼──────┼──────┼───┼──────┼────┤
│ 3│97年11月10日│新竹縣竹東鎮│己○○│車牌號碼TM9 │癸○○犯│
│  │下午1 時30分│康寧街127 號│      │－108號輕型 │竊盜罪，│
│  │許          │前          │      │機車        │累犯，處│
│  │            │            │      │            │有期徒刑│
│  │            │            │      │            │陸月。  │
└─┴──────┴──────┴───┴──────┴────┘
附表二：
┌─┬──────┬──────┬───┬──────┬────┐
│編│犯罪時間    │犯罪地點    │被害人│竊取之菸品  │主文罪名│
│號│            │            │      │            │及宣告刑│
├─┼──────┼──────┼───┼──────┼────┤
│ 1│97年10月24日│新竹縣橫山鄉│庚○○│6 號長壽香煙│癸○○犯│
│  │下午2 時20分│中豐路1段262│      │1 條、6 號長│竊盜罪，│
│  │許          │號昇平商店  │      │壽牌香煙1包 │累犯，處│
│  │            │            │      │            │有期徒刑│
│  │            │            │      │            │月。  │
├─┼──────┼──────┼───┼──────┼────┤
│ 2│97年11月5 日│新竹縣竹東鎮│丑○○│七星硬盒香菸│癸○○犯│
│  │上午11時28分│北興路1段591│      │2 條        │竊盜罪，│
│  │許          │號OK便利商店│      │            │累犯，處│
│  │            │            │      │            │有期徒刑│
│  │            │            │      │            │月。  │
├─┼──────┼──────┼───┼──────┼────┤
│ 3│97年11月5 日│新竹縣竹東鎮│乙○○│七星硬盒香菸│癸○○犯│
│  │下午8 時50分│中豐路2段211│      │3 條        │竊盜罪，│
│  │許          │號美廉社    │      │            │累犯，處│
│  │            │            │      │            │有期徒刑│
│  │            │            │      │            │月。  │
├─┼──────┼──────┼───┼──────┼────┤
│ 4│97年11月7 日│新竹縣橫山鄉│甲○○│七星硬盒香菸│癸○○犯│
│  │下午4 時26分│中豐路1段262│      │2 條        │竊盜罪，│
│  │許          │號全家便利商│      │            │累犯，處│
│  │            │店          │      │            │有期徒刑│
│  │            │            │      │            │月。  │
├─┼──────┼──────┼───┼──────┼────┤
│ 5│97年11月8 日│新竹縣橫山鄉│子○○│七星硬盒香菸│癸○○犯│
│  │上午9 時47分│新興街27號自│      │2 條        │竊盜罪，│
│  │許          │由聯盟超商  │      │            │累犯，處│
│  │            │            │      │            │有期徒刑│
│  │            │            │      │            │月。  │
├─┼──────┼──────┼───┼──────┼────┤
│ 6│97年11月10日│新竹縣竹東鎮│丁○○│七星硬盒香菸│癸○○犯│
│  │下午3 時許  │中豐路1 段72│      │2 條        │竊盜罪，│
│  │            │號OK便利商店│      │            │累犯，處│
│  │            │            │      │            │有期徒刑│
│  │            │            │      │            │月。  │
├─┼──────┼──────┼───┼──────┼────┤
│ 7│98年1 月4 日│新竹縣竹東鎮│丙○○│大衛杜夫香菸│癸○○犯│
│  │下午1 時30分│仁愛路485 號│      │2 條        │竊盜罪，│
│  │許          │雜貨店      │      │            │累犯，處│
│  │            │            │      │            │有期徒刑│
│  │            │            │      │            │月。  │
├─┼──────┼──────┼───┼──────┼────┤
│ 8│98年1 月6 日│新竹縣竹東鎮│辛○○│峰牌香菸2 條│癸○○犯│
│  │下午7 時30分│仁愛路273 號│      │、黃長壽香菸│竊盜罪，│
│  │許          │超市        │      │1 包        │累犯，處│
│  │            │            │      │            │有期徒刑│
│  │            │            │      │            │月。  │
└─┴──────┴──────┴───┴──────┴────┘


司法院資訊處製作；財團法人民間司法改革基金會備份。
